台灣高等法院台中分院刑事判決　　　　　　　　　　九十一年度上訴字第一三三號
　　上　訴　人
　　即　被　告　乙○○
右上訴人因違反藥事法案件，不服臺灣彰化地方法院九十年度訴緝字第三十六號中華
民國九十年十一月十三日第一審判決（起訴案號：臺灣彰化地方法院檢察署八十二年
度偵字第二七三五號），提起上訴，本院判決如左：
    主      文
原判決撤銷。
乙○○明知為禁藥，而轉讓，累犯，處有期徒刑參月，如易科罰金，以參拾元（即新
台幣玖拾元）折算壹日。
安非他命壹小瓶（驗餘含包裝重肆點參壹參公克）沒收。
    事      實
一、乙○○曾於民國（下同）七十七年三月二十八日，因賭博案件，經台灣台中地方
    法院判處有期徒刑五月，同年五月六日確定，於七十七年五月三十日因易科罰金
    而執行完畢，猶不知悔改，明知化學合成麻醉藥品安非他命為行政院衛生署列管
    之禁藥，竟仍於八十一年九月二十三日附近，在彰化縣彰化市○○○路三六四號
    「五顆星理容院」內，將一小瓶保濟丸瓶裝之化學合成麻醉藥品安非他命（驗餘
    含包裝重四．三一三公克）轉讓予李志高吸用。迄於八十一年九月廿五日晚間十
    一時許，李志高因另涉吸用麻醉藥品管理條例案件，在上址「五顆星理容院」四
    樓靠馬路第一間房間內，為警查獲，並扣得李志高所有之上開安非他命一瓶（驗
    餘含包裝重四．三一三公克），李志高始供出上情。
二、案經彰化縣警察局彰化分局報請臺灣彰化地方法院檢察署檢察官偵查起訴。
    理      由
一、訊據被告乙○○矢口否認有右揭轉讓安非他命犯行，辯稱：伊曾於「五顆星理容
    院」內當過理容小姐，涂芬玉係伊同事，當時理容院內許多小姐及客人均使用安
    非他命，或許因伊勸同事不要施用安非他命致妨礙到出售的人利益，伊未曾將一
    小瓶安非他命免費贈與李志高吸用云云。
二、本院查：
  (一)證人李志高業於八十一年九月二十六日警訊時供稱：「警方查獲的安非他命一瓶
    約０．八公克，是五顆星理容院內的十一號小姐（即乙○○）給我的。她沒有向
    我收錢」等語；復於八十二年四月十二檢察官偵查中再一次證稱：「（你在警局
    中為何說乙○○（十一號小姐）賣過安非他命給你？）當時我是說她離開時丟一
    瓶安非他命給我，我沒有說她賣給我」等語（見偵查卷第十二、十三頁），另目
    擊證人涂芬玉亦於偵查中證稱：「（你曾見過乙○○拿安非他命給李志高否？）
    約半年前，在五顆星理容院內見乙○○拿過一次安非他命予李志高」等語。
  (二)證人李志高、涂芬玉嗣於九十年十月三十日原審審理時，就被告確有轉讓安非他
    命一事仍指證不移，查證人李志高、涂芬玉二人與乙○○曾係友人或同事關係，
    平日並無怨隙，苟非實情，證人李志高及涂芬玉斷無虛詞誣構之理，其所指證應
    可採信。
  (三)李志高於上揭時地為警查獲時所持有之塑膠瓶內含類白色結晶體，經送驗結果發
    現確屬甲基安非他命乙節，亦有行政院衛生署藥物食品檢驗局檢驗成績書一紙附
    於臺灣彰化地方法院檢察署八十一年度偵字第七０九三號偵查卷第三十四頁可稽
    。綜上，被告乙○○上開所辯，要屬事後諉卸刑責之飾詞，洵無可取。本案事證
    已臻明確，被告犯行至堪認定，應依法論科。
三、按毒品危害防制條例業於八十七年五月二十日公布，於同年月二十二日施行，並
    將安非他命列為第二級毒品，是被告犯罪後法律已有變更，經比較藥事法第八十
    三條第一項及毒品危害防制條例第八條第二項之規定，以舊法對被告有利，依刑
    法第二條第一項但書規定，應依藥事法第八十三條第一項處斷。其持有安非他命
    之低度行為，為讓轉之行為所吸收，不另論罪。又被告前曾犯賭博罪，經法院判
    處有期徒刑五月確定，於七十七年五月三十日因易科罰金而執行完畢，有臺灣彰
    化地方法院檢察署刑案資料查註紀錄表乙份附卷可稽，五年內再犯有期徒刑以上
    之本罪，為累犯，應加重其刑。
四、原審予以論罪科刑固非無見，惟罰金罰鍰提高標準條例第二條第一項關於易科罰
    金及易服勞役之折算標準，巳於八十二年二月五日由原定提高十倍修正為一百倍
    ，同年月七日生效，被告犯罪時間在上開修正生效前，經比較新舊法律，舊條例
    易科罰金折算之標準有利於行為人，依刑法第二條第一項但書規定，所宣告之有
    期徒刑，應依法諭知如易科罰金以參拾元折算壹日之標準，原判決未為上開比較
    適用，而適用不利於被告之修正後易科罰金折算標準（即以銀元三百元折算壹日
    ）尚有未洽。被告上訴意旨否認犯罪固不足取，惟原判決既有上開可議之處即屬
    無可維持，應予撤銷改判。爰審酌被告犯罪之動機、目的、手段、生活狀況、智
    識程度、犯罪所生之損害及犯罪後態度等一切情狀，量處如主文第二項所示之刑
    ，並諭知易科罰金罰金之折算標準，以示懲儆。被告乙○○轉讓之安非他命一小
    瓶（驗餘含包裝重四．三一三公克），係違禁物，應依法宣告沒收。
五、又被告為前開犯罪行為後，刑法第四十一條已於九十年一月十日修正公布，經比
    較修正前後之規定，以修正後之新法較有利於被告，爰依刑法第二條第一項前段
    規定，適用修正後之刑法第四十一條第一項前段，而諭知易科罰金之折算標準，
    附此敘明。
六、據上論結，應依刑事訴訟法第三百六十九條第一項前段、第三百六十四條、第二
    百九十九條第一項前段，藥事法第八十三條第一項，刑法第二條第一項、第十一
    條前段、第四十七條、第四十一條第一項、第三十八條第一項第一款，修正前罰
    金罰鍰提高標準條例第二條，判決如主文。
本案經檢察官甲○○到庭執行職務。
中      華      民      國      九十一  年      三      月      二十    日
                                臺灣高等法院臺中分院刑事第四庭
                                      審判長法　官　洪　耀　宗
                                            法　官　江　德　千
                                            法  官　劉　登　俊
右正本證明與原本無異。
如不服本判決應於收受送達後十日內向本院提出上訴書狀，其未敘述上訴之理由者並
得於提起上訴後十日內向本院補提理由書（均須按他造當事人之人數附繕本）。
                                            書記官　鄧　智　惠
中      華      民      國      九十一  年      三      月      二十二  日
                                                                        Ａ
